臺灣高等法院臺南分院刑事判決　　　　95年度上訴字第1260號
上　訴　人
即　被　告　甲○○
　　　　　　　　　　（現另案於臺灣高雄第二監獄執行中）
指定辯護人　本院公設辯護人　乙○○
上列上訴人因違反槍砲彈藥刀械管制條例案件，不服臺灣臺南地
方法院九十五年度重訴字第一二號，中華民國九十五年九月十九
日第一審判決（起訴案號：臺灣臺南地方法院檢察署九十五年度
偵字第二三○六號），提起上訴，本院判決如下：
    主  文
上訴駁回。
    事  實
一、甲○○於民國九十四年八、九月間，未經許可，持有彈藥組
    成主要零件黑色火藥一罐（驗餘重約二十四‧五公克）。又
    於九十四年十一月間，在臺南市○○○街十四巷二號Ｇ棟五
    樓之十八租屋處，未經許可，受張世芳（由檢察官另案辦）
    之託寄，收受持有張世芳交付之仿ＢＥＲＥＴＴＡ廠八四型
    半自動手槍製造之槍枝換裝土造金屬槍管而成之具有殺傷力
    改造手槍一支（槍枝管制編號0000000000）、口
    徑一二ｇａｕｇｅ制式霰彈及口徑○‧三八○吋制式子彈各
    一顆，將之藏放於該租屋處內。嗣於九十五年一月十七日上
    午十一時十分許，為警在臺南市安平區○○○街十八巷十八
    弄二十號查獲，並扣得上開具殺傷力之仿ＢＥＲＥＴＴＡ廠
    八四型半自動手槍製造之槍枝換裝土造金屬槍管而成之改造
    手槍一支、口徑一二ｇａｕｇｅ制式霰彈一顆及口徑○‧三
    八○吋制式子彈一顆（此顆子彈業經於送鑑定時試射擊發）
    等物。
二、案經臺南市警察局第二分局報告及內政部警政署刑事警察局
　　報請臺灣臺南地方法院檢察署檢察官偵查起訴。
    理  由
甲、證據能力方面：
    本案所採之論罪證據資料，其中證人林佳蓁、陳冠霖於偵查
    中之證述，雖係被告以外之人於審判外之陳述，惟業經具結
    ，且檢察官、被告及辯護人於本院審判程序中均同意作為證
    據，本院亦查無該等言詞陳述作成時，有何非出於自由意志
    之顯不可信之情況，依照刑事訴訟法第一百五十九條之一第
    二項之規定，自得採為本案認定犯罪事實之證據；另內政部
    警政署刑事警察局九十五年四月二十一日刑鑑字第○九五○
    ○三五二○四號槍彈鑑定書、九十五年四月十八日刑偵五字
    第○九五○○五四六一八號槍彈鑑定書等係公務員職務上製
    作之證明文書，本院查無該等文書有何故意登載不實之顯不
    可信之情況，依照同法第一百五十九條之四第一款之規定，
    亦得採為本案認定犯罪事實之證據。
乙、認定事實方面：
　　上開如何未經許可無故寄藏槍彈、未經許可無故持有彈藥主
　  要組成零件等犯罪事實，迭據上訴人即被告於原審及本院審
    理中坦承不諱，核與證人林佳蓁、陳冠霖在偵查中結證情節
    相符，並有上開槍、彈及火藥扣案可資佐証。且扣案之黑色
    火藥一罐（驗餘重約二十四‧五公克），經送請內政部警政
    署刑事警察局結果，認係雙基發射火藥，為炸彈、爆裂物（
    按係槍砲彈藥刀械管制條例第四條第一項第二款所稱之彈藥
    ）之主要組成零件，有該局九十五年四月十八日刑偵五字第
    ○九五○○五四六一八號槍彈鑑定書附卷可稽。又扣案之上
    開手槍一支（管制編號0000000000）、口徑一二
    ｇａｕｇｅ制式霰彈及口徑○‧三八○吋制式子彈各一顆，
    經送該局鑑定結果，認該槍係由仿ＢＥＲＥＴＴＡ廠八四型
    半自動手槍製造之槍枝換裝土造金屬槍管而成，機械性能良
    好，可供擊發子彈之用，具有殺傷力；霰彈一顆，係口徑一
    二ｇａｕｇｅ制式霰彈，口徑○‧三八○吋制式子彈一顆經
    實際試射，可擊發，認均具殺傷力，亦有該局九十五年四月
    二十一日刑鑑字第○九五○○三五二○四號槍彈鑑定書附卷
    可證。足認，本案罪證明確，被告犯行洵堪認定。
丙、論罪科刑方面：
一、按行為後法律有變更者，適用行為時之法律。但行為後之法
　  律有利於行為人者，適用最有利於行為人之法律，刑法第二
    條第一項定有明文。查被告甲○○行為後，刑法已於九十四
    年二月二日修正公布，並於九十五年七月一日生效施行。茲
    比較本案所涉新舊刑法如下：
　(一)修正前刑法第四十二條第二項前段規定：「易服勞役以一元
　  以上三元以下折算一日。」又被告行為時之易服勞役折算標
    準，按修正前罰金罰鍰提高標準條例第二條前段規定，就其
    原定數額提高為一百倍折算一日，因此本件被告行為時之易
    服勞役折算標準，應以銀元三百元折算一日，即新台幣九百
    元折算一日。惟自九十五年七月一日修正公布施行之刑法第
    四十二條第三項前段規定：「易服勞役以新台幣一千元、二
    千元或三千元折算一日。」茲比較修正前後之易服勞役折算
    標準結果，仍以修正後之規定，較有利於被告。
　(二)又修正前刑法第五十一條規定：「數罪併罰，分別宣告其罪
    之刑，依左列各款定其應執行者：」其中第五款規定：「宣
    告多數有期徒刑者，於各刑中之最長期以上，各刑合併之刑
    期以下，定其刑期。但不得逾二十年。」修正後刑法第五十
    一條第五款規定：「宣告多數有期徒刑者，於各刑中之最長
    期以上，各刑合併之刑期以下，定其刑期。但不得逾三十年
    」，經比較結果，因本件宣告刑合計並未超過二十年，修正
    後刑法並為較不利於行為人。
　(三)修正後刑法第五十五條但書科刑之限制，依最高法院湯十五
  　年第八次刑事庭決議，認係法律之明文化，非屬法律變更，
    故不生新舊法比較適用之問題，應引用該條規定。
　(四)經上綜合比較結果，本件應適用上開修正後之刑法相關規定
    ，對於被告較為有利，則基於從刑隨同主刑適用同一準據法
    之原則，關於沒收之規定，亦仍應適用修正後刑法規定，合
    先說明之。
二、核被告所為，係犯槍砲彈藥刀械管制條例第八條第四項之未
    經許可寄藏可發射子彈具有殺傷力之改造手槍罪、同條例第
    十二條第四項之未經許可寄藏子彈罪、同條例第十三條第四
    項之未經許可持有彈藥之主要組成零件罪。其持有槍、彈之
    低度行為，應為高度之寄藏所吸收，不另論罪。其以一寄藏
    行為同時持有上開槍、彈部分，係觸犯上揭二罪名，應依想
    像競合犯規定，從一重之未經許可寄藏可發射子彈具有殺傷
    力之改造手槍罪處斷。其所犯未經許可寄藏可發射子彈具有
    殺傷力之改造手槍、未經許可持有彈藥之主要組成零件二罪
    間，犯意各別，罪質互異，應予分論併罰。
三、原審法院適用槍砲彈藥刀械管制條例第八條第四項、第十二
    條第四項、第十三條第四項、刑法第十一條前段、第二條第
    一項但書、第五十五條、第五十一條第五款、第七款、第九
    款、第四十二條第三項、第三十八條第一項第一款，審酌被
    告曾有重傷罪前科，仍在緩刑交付保管束期間，素行欠佳，
    有台灣高等法院被告全國前案紀錄表乙紙附卷足憑，竟仍不
    知悔改，復受寄藏上開槍、彈及持有黑色火藥，犯罪情節非
    輕，所生危害已重，惟審理中坦白認過，態度良好等一切情
    狀，量處未經許可寄藏可發射子彈具有殺傷力之改造手槍罪
    有期徒刑四年、併科罰金新台幣十萬元，未經許可持有彈藥
    之主要組成零件罪有期徒刑十月、併科罰金新台幣伍萬元，
    並定應執行刑為有期徒刑四年六月、併科罰金新台幣十二萬
    元，且均諭知罰金易服勞役之折算標準，至扣案之改造手槍
    一支（管制編號0000000000）、口徑一二ｇａｕ
    ｇｅ制式霰彈一顆、黑色火藥一罐（驗餘重約二十四‧五公
    克）），均為違禁物，依法宣告沒收，另扣案之口徑○‧三
    八○吋制式子彈一顆，業經於送鑑定時試射擊發，已非違禁
    物，係待廢棄物，遂不予宣告沒收。認事用法俱無不合，量
    刑亦稱妥適，被告上訴意旨謂量刑過重，指摘原判決不當，
    並無可取，為無理由，應予駁回。
四、末查本件被告另為警方扣得之工具研磨機工具一套、鑽床一
    台、砂輪機一台、砂磨機一具、鑽孔機一具、老虎鉗二具、
    Ｃ型夾一支、桌上圓形固定器二支、改造槍枝工具一批、改
    造槍管半成品、底火二盒、鋼珠一袋、銅條三支、槍枝改造
    零組件一批等物，經被告於警訊及偵查中自白上開工具係供
    改造槍枝之用，顯與本案被告未經許可寄藏槍彈、持有彈藥
    等犯行無關，至被告是否涉嫌改造槍枝犯行，因未經起訴，
    亦非本案起訴效力所及，本院自不得併予審理，宜由公訴人
    另行偵查，附此敘明。
據上論結，應依刑事訴訟法第三百六十八條，判決如主文。
本案經檢察官羅清溪到庭執行職務。
中　　華　　民　　國　九十六　年　　四　  月　　十　  日
              刑事第三庭  審判長法　官  陳  義  仲
                                法　官  蘇  清  水
                                法　官  宋  明  蒼
以上正本證明與原本無異。
如不服本判決，應於收受本判決後十日內向本院提出上訴書狀。
其未敘述上訴理由者並得於提起上訴後十日內向本院補提理由書
狀（均須按他造當事人之人數附繕本）「切勿逕送上級法院」。
　　　　　　　　　　　　　　　　書記官  陳  明  芬
中　　華　　民　　國　九十六　年　　四　  月　　十　  日
附錄：本案論罪科刑法條全文：
槍砲彈藥刀械管制條例第八條第四項：
  未經許可，持有、寄藏或意圖販賣而陳列第一項所列槍枝者，
  處三年以上十年以下有期徒刑，併科新臺幣七百萬元以下罰金
  。
槍砲彈藥刀械管制條例第十三條第四項：
　未經許可，持有、寄藏或意圖販賣而陳列第一項所列零件者，
  處六月以上五年以下有期徒刑，併科新台幣三百萬元以下罰金
  。
